# 【对子公司增资会计处理疑难问题】

提问人：forying123 时间：2012-12-06 11:11:47
工作中遇到改制方面的财务疑难问题，经咨询各方意见不一，特来求教各路神仙。情况如下：甲国有企业拟对全资子公司乙国有公司（有限责任公司）进行一次性增资扩股，方式及相应资产情况如下：一、以A房产进行增资。假设A房产账面价值为 4000 万元，经评估价为 8000 万元；二、以持有的控股子公司丙国有公司的49%股权进行增资。假设甲企业对丙公司初始投资成本账面价值为 1000 万元（成本法核算），丙企业49%股权的账面净资产为 1500 万，该49%股权经评估后价值为 2000 万。三、以部分自有的非货币性资产与负债进行增资。假设涉及的非货币性资产（应收账款）账面价值为 5000 万，经评估 5500 万；负债账面价值 3000 万，经评估 3000万。 请问：（一） 对以A房产增资事项，甲企业与乙企业各自的帐务处理？理由是什么？另：乙企业如果以评估值作为房产入账依据，是否违法了历史成本原则，是否违反了证监会不允许评估调帐的问题？（二） 对以丙企业49%股权增资事项，甲企业与乙企业各自的帐务处理？理由是什么?（三） 对以资产与负债进行增资的事项，甲企业与乙企业各自的帐务处理？理由是什么？（四） 以上事项中哪些涉及到递延所得税的问题，如何确认？（五） 有否类似上市公司案例可以借鉴？多谢高人指点！！！

回答人：chenyiwei
回复 forying123 的帖子
1 、甲企业对乙企业（全资子企业）的增资应认为不具有商业实质，甲企业应按投出资产的原帐面价值作为长期股权投资的初始成本，不确认损益。
2 、乙企业对于接受出资的资产，在其不构成业务的情况下，可以按评估值入账，相应确认实收资本，差额计入资本公积。 3 、非货币资产出资，除非可以适用 59 号文规定的特殊性税务处理，否则均按一般性税务处理，甲企业确认处置所得，乙企业可按评估值作为计税基础。此时乙企业应不涉及递延税款问题；甲企业如果不打算在可预见的未来处置由此取得的乙企业股权的，也不用确认递延税款。